【裁判字號】    98,訴,2917
【裁判日期】    980401
【裁判案由】    偽造有價證券等
【裁判全文】
臺灣臺中地方法院刑事判決           98年度訴字第2917號
公  訴  人  臺灣臺中地方法院檢察署檢察官
被      告  甲○○
指定辯護人  本院公設辯護人  己○○
上列被告因偽造有價證券等案件，經檢察官提起公訴（98年度偵
字第19491號），本院判決如下：
    主  文
甲○○共同犯偽造有價證券罪，處有期徒刑參年肆月。
如附表一、三所示之物及如附表二所示偽造之署押均沒收。
    事  實
一、甲○○明知真實姓名年籍不詳、綽號「阿富」之成年男子，
    係假冒公務員身份並偽造公文書，向不特定民眾詐欺取財之
    集團成員，仍自民國98年2月初某日起加入該集團，以「阿
    富」為首，甲○○則接受集團成員電話指示，駕車出面向受
    騙民眾取款之工作。而甲○○與該詐欺集團成員為取得可供
    作案使用之車輛，並逃避偵查機關查緝，乃共同基於偽造汽
    車駕駛執照及國民身份證之犯意聯絡，由甲○○先於98年1
    月底某日，在臺中縣大甲鎮○○路某處，將自己之照片底片
    及國民身分證影本交付予不詳之人，不詳之人嗣於不詳時間
    、地點，偽造貼有甲○○照片之「丙○○」汽車駕駛執照1
    張，並於正面以不詳方式偽造「交通部駕駛執照製發之章」
    之印文1枚，填載實際上不存在之「丙○○」年籍資料，而
    偽造成「丙○○」之汽車駕駛執照1張，足以生損害於「丙○○」及公路監理機關對於汽車駕駛執照核發與管理之正確
    性；不詳之人復偽造印有甲○○雷射影像之「丙○○」國民
    身分證1張，並於其上以不詳方式偽造「內政部印」之公印
    文1枚，並填載實際上不存在之「丙○○」年籍資料，而偽
    造「丙○○」之國民身份證1張，足以生損害於「丙○○」
    及戶政主管機關對證照管理之正確性。
二、嗣甲○○於98年2月22日夜間8時許，與「阿富」及另2名真
    實姓名年籍不詳、持以同上方式偽造之「戊○○」及「乙○○」國民身分證、駕駛執照之成年男子，共同基於行使偽造
    汽車駕駛執照、行使偽造國民身分證、行使偽造私文書及偽
    造有價證券之犯意聯絡，前往臺中市○○區○○路3段45之1
    8號之新飛馬有限公司（下稱新飛馬公司），由古進富、自
    稱「戊○○」及「乙○○」之人出面向該公司不知情之店員
    丁○○表示欲承租2輛自小客車，同時向丁○○出示偽造之
    「丙○○」、「戊○○」、「乙○○」名義之國民身分證、
    汽車駕駛執照供丁○○查核而行使之，並以「丙○○」、「
    戊○○」名義各承租1輛車，由「乙○○」擔任租車之連帶
    保證人。丁○○查核上開「丙○○」、「戊○○」、「乙○○」之國民身分證、汽車駕駛執照正本無誤後，將正本予以
    影印留存影本，並要求「丙○○」（即甲○○）、「戊○○
    」、「乙○○」分別於各該人證件影本上捺按指印，甲○○
    及自稱「戊○○」、「乙○○」之男子，乃趁丁○○忙於招
    呼其他客人之際，各以腳趾印代替指印蓋於上開證件影本上
    ，1份各4枚，表示係「丙○○」、「戊○○」、「乙○○」
    本人之意，而偽造「丙○○」、「戊○○」、「乙○○」之
    署押各4枚（共12枚）。甲○○繼而在「小客車租賃股份有
    限公司車輛出租約定契約書」上填載承租人為「丙○○」，
    並以腳趾印偽造「丙○○」之指印共4枚，並由「乙○○」
    於連帶保證人姓名處以腳趾印偽造「乙○○」之指印1枚，
    以租用車號5287- NC號自用小客車；另「戊○○」亦在「小
    客車租賃股份有限公司車輛出租約定契約書」背面之「承租
    人簽字」欄內，偽造「戊○○」之簽名1枚，及以腳趾印於
    該契約書正、背面共偽造「戊○○」之指印10枚，並由「乙○○」於連帶保證人姓名處以腳趾印偽造「乙○○」之指印
    1枚，以承租車號4596-WA之自用小客車；且為意圖供行使之
    用，甲○○、「戊○○」於該2出租約定書末尾處印妥票面
    金額為新臺幣（下同）3萬元及70萬元之本票上，填載如附
    表三所示發票日、到期日，並分別在各紙本票上接續偽造「
    丙○○」、「戊○○」之簽名各1枚及指印各2枚，而偽造完
    成如附表三所示面額3萬元、70萬元之本票共4紙，復於本票
    旁存根上方之簽名欄，再分別偽造「丙○○」、「戊○○」
    之簽名、指印各1枚，再將偽造之上開租車契約書2紙及4紙
    本票持以行使交付予丁○○，而順利租得車牌號碼5287-NC
    號、4596-WA號之自小客車，均足以生損害於「丙○○」、
    「乙○○」、「戊○○」、新飛馬公司、戶政主管機關及公
    路主管機關對於上開證件核發管理之正確性。嗣甲○○即駕
    駛上開5287-NC號自小客車，交付予真實姓名年籍不詳、綽
    號「阿偉」之成年男子，再回新飛馬公司將上開租得之4596
    -WA號車輛駛離。
三、嗣該詐欺集團成員於98年2月27日中午12時許至下午3時許，
    多次撥打電話予蔡陳笑，詐稱：伊係臺南市警察局第一分局
    局長等公務員，發現其身份遭詐騙集團冒用涉及刑事案件，
    須將名下財產明確告知，須至最近之金融機構提領款項，交
    予經指派到場之公務人員收受云云，欲向蔡陳笑詐取85萬元
    。經蔡陳笑察覺有異報警處理，並假裝前往金融機構領款後
    ，與詐欺集團成員約定以臺南縣佳裡鎮子龍裡之永昌宮前，
    為交款處所。甲○○於同日下午3時許，駕駛上開租得之車
    牌號碼4596-WA號自小客車，載送許裕雄至永昌宮前，由許
    裕雄攜帶蓋妥「臺灣省臺北地檢署印」之偽造「監管科」文
    件，至該處向蔡陳笑自稱係檢察署公務人員，出示、行使上
    開偽造之「臺灣省法務部特別執行署監管科書記官」名義之
    服務證件，自稱係前述機關書記官，並交付上開文件，欲向
    蔡陳笑收取款項，旋即為埋伏之警員趨前分別逮捕許裕雄及
    甲○○，查扣偽刻之「臺灣省臺北地檢署印」、偽造之「臺
    灣省法務部特別執行署監管科書記官」服務證件及偽造之「
    監管科」文件等物，致其等未能詐騙得手（甲○○及許裕雄
    此部分詐欺等犯行，業經臺灣臺南地方法院以98年度訴字第
    577號，各判處有期徒刑2年6月及3年確定），並為警循線查
    知甲○○之上開行使偽造汽車駕駛執照、行使偽造國民身份
    證、行使偽造私文書及偽造有價證券等犯行。
    理    由
一、按被告以外之人於審判外之陳述雖不符刑事訴訟法第159條
    之1至之4等4條之規定，而經當事人於審判程序同意作為證
    據，法院審酌該言詞陳述或書面陳述作成時之情況，認為適
    當者，亦得為證據；當事人、代理人或辯護人於法院調查證
    據時，知有刑事訴訟法第159條第1項不得為證據之情形，而
    未於言詞辯論終結前聲明異議者，視為有前項之同意，同法
    第159條之5定有明文。立法意旨在於傳聞證據未經當事人之
    反對詰問予以核實，原則上先予排除。惟若當事人已放棄反
    對詰問權，於審判程序中表明同意該等傳聞證據可作為證據
    ；或於言詞辯論終結前未聲明異議，基於尊重當事人對傳聞
    證據之處分權，及證據資料愈豐富，愈有助於真實發見之理
    念，且強化言詞辯論主義，使訴訟程序得以順暢進行，上開
    傳聞證據亦均具有證據能力。本案下述所援引之各項證據，
    檢察官、被告、辯護人於本案辯論終結前，均未爭執各該證
    據之證據能力，且各該證據又查無不法取供之情形，本院審
    酌各該證據作成時之情況，認亦適合作為本案之證據，依刑
    事訴訟法第159條之5第2項之規定，自有證據能力。
二、訊據被告甲○○坦承加入「阿富」為首之詐欺集團，並交付
    其之照片底片及身分證影本予不詳姓名之人以供變造證件使
    用，且其於98年2月22日晚上8時許，有和持「戊○○」、「
    乙○○」證件之人前往新飛馬公司租車，並在有其照片之「
    丙○○」身分證及駕駛執照影本上，以腳趾印蓋用指印之事
    實，惟辯稱上開身分證及駕駛執照正本不是伊交付予新飛馬
    公司人員的，且伊只有在已填妥資料之「小客車租賃股份有
    限公司車輛出租約定契約書」影本上以腳趾印蓋用印文；另
    伊只有看到本票影本，伊是在本票影本上以腳趾印蓋用印文
    ，否認有何偽造有價證券之犯行云云。然查：
  (1)被告於98年2月22日晚上8時許，與持「戊○○」、「乙○○
    」證件之人共同前往新飛馬公司租用5287-NC號、4596-WA號
    之車輛，渠等當場出示「丙○○」、「戊○○」、「乙○○
    」之身分證、駕駛執照正本，由店員丁○○查核後影印，交
    由「丙○○」、「戊○○」、「乙○○」在其上蓋用指印後
    留存，而自稱「丙○○」、「戊○○」之人填寫新飛馬公司
    印製之「小客車租賃股份有限公司車輛出租約定契約書」及
    附連之本票正本後，再於其上簽名及蓋用指印等情，業據證
    人丁○○迭於偵查（見98年度偵字第6604號卷第7-8頁）及
    本院審理（見本院99年3月18日審判筆錄）到庭結證甚明，
    其並於本院審理中指認被告甲○○即為當時自稱「丙○○」
    之人無訛，而按證人丁○○為新飛馬公司員工，與被告素不
    相識，本無甘冒偽證罪責設詞誣陷被告之理，且租車行要求
    承租人簽寫租車契約書與本票並於其上簽名按捺指印，目的
    係為保障車行之權益，自當要求當事人於正本上為之以為擔
    保，是其所證情節，與一般租車常情相符，應屬可採；況被
    告初於98年4月22日偵查中已坦承：「契約書上開的『丙○○』是我寫的，指紋也是我按的」「（提示卷附丙○○本票
    2張，這2張本票是否你簽的？）。本票上面的名字、身分證
    字號和地址都是我寫的。是我照著前述身分證影本上的資料
    寫的」等語（見98年度他字第1113號卷第26頁），並為認罪
    之陳述，嗣於98年7月24日偵訊時，經檢察官提示證人丁○○之筆錄後，仍稱：「沒有意見，他所述與事實相符」等語
    無訛（見98年度偵字第6604號卷第11頁），由是以觀，足認
    被告甲○○嗣於本院準備程序及審理中，翻異前供改稱伊未
    填寫上開車輛出租約定契約書及本票正本，僅於影本上按捺
    腳趾印云云，顯係事後避重就輕之詞，不足採信。
  (2)又被告甲○○雖辯稱伊沒有看過偽造之「丙○○」身分證及
    駕駛執照正本，租車時並非伊交付「丙○○」之身分證及駕
    駛執照正本云云，而訊之證人丁○○因時隔日久，亦無從確
    認「丙○○」之身分證及駕駛執照正本是否為被告所交付，
    然依證人丁○○所證，當天伊確有拿到「丙○○」、「戊○○」、「乙○○」之身分證件原本核對無誤後，始予影印留
    存；而被告甲○○既坦承其前已提供照片予不詳之人供偽造
    身分證件使用，於98年2月28日晚上，復夥自稱「戊○○」
    、「乙○○」之人以偽造之身分名義租用車輛，並自承於上
    開丁○○影印完畢，上有其照片之偽造「丙○○」身分證及
    駕駛執照上蓋腳趾印以代代指印，於偵查中並稱：阿富等人
    有提他這個作法可隱藏租車的身分等語（見98年度他字第
    1113 號卷第26頁），準此，被告既於事先交付照片以偽造
    證件，於過程中並於偽造之身分證、駕駛執照影本上蓋腳趾
    印以偽造指印，主觀上且明知被告等3人當日係以偽造之身
    分為租車行為，則其對行為時有該偽造證件正本存在並持以
    行使交付丁○○，丁○○始得影印後交付其蓋指印之情，實
    難委為不知，則毋論該身分證件正本是由在場之何人提出，
    被告均應與「戊○○」、「乙○○」等人共負行使偽造身分
    證、駕駛執照之罪責，要難以該證件正本非其交付乙節而卸
    免其責。
  (3)又經本院採集被告之腳趾印與卷附證人丁○○提出之租用52
    87-NC號自小客車之「小客車租賃股份有限公司車輛出租約
    定契約書」（含附連之本票）影本囑託內政部警政署刑警察
    局鑑定結果，該送鑑契約書影本上，有指印紋1枚與被告甲○○於本院準備程序中採集之腳趾紋卡上右食指趾紋相符，
    有該局99年2月11日刑鑑字第0990010979號鑑定書一紙附於
    本院卷內可稽，足可佐證被告甲○○確有本件偽造印文、偽
    造私文書之犯行；又扣案偽造之「丙○○」、「戊○○」、
    「乙○○」身分證及駕駛執照，其上所載各該人之身分證字
    號依序為Ｚ000000000、Ｚ000000000、Ｚ000000000，經本院查
    詢結果，均無上開號碼之個人資料存在，亦足證上開「丙○○」、「戊○○」、「乙○○」身分證及駕駛執照均係偽造
    無訛。
  (4)又被告自承係詐欺集團成員，當日係與「阿富」及自稱「戊○○」、「乙○○」者共同前往租車，而渠等係以偽造之身
    分為之，被告並自承持「戊○○」、「乙○○」身分證之2
    人也是在契約書及本票上蓋腳趾印等語（見本院卷第101頁
    ），被告並於租車後先後開走當日承租之5287-NC號、4596-
    WA，則被告、「阿富」及自稱「戊○○」、「乙○○」之男
    子，就渠等該日持偽造證件簽寫車輛出租約定契約書及本票
    以租用上開2輛車輛之全部經過，均有犯意聯絡及行為分擔
    ，均應負共同正犯罪責。此外，本案復有偽造之「丙○○」
    、「戊○○」、「乙○○」之國民身分證及駕駛執照影本各
    1份、租用車號4596-WA號之「小客車租賃股份有限公司車輛
    出租約定契約書」原本及附連如附表三編號三、四所示之本
    票原本、租用車號5287-NC號之「小客車租賃股份有限公司
    車輛出租約定契約書」影本及附連如附表三編號一、二所示
    之本票影本等在卷可資佐證。是事證明確，被告前揭所辯，
    並無足採，其有本案共同偽造汽車駕駛執照、國民身分證、
    私文書復持以行使及偽造署押、有價證券等之犯行，均堪認
    定。
三、論罪科刑
  (一)按刑法第212條所謂「其他相類之證書、介紹書」，係指與
    關於品行、能力、服務之證書、介紹書類似之文書而言，如
    其具有公文書之性質，則依特別法優於普通法之原則，尚無
    適用同法第211條而論以偽造公文書之餘地（最高法院90年
    度台上字第6628號判決意旨可資參照）。次按偽造特種文書
    ，並偽造其上所蓋用之印文，應分別成立刑法第212條及第
    217條第1項或第218條第1項之罪，並依同法第55條從一重之
    偽造印文或公印文罪處斷（司法院34年院解字第3020號解釋
    及司法院大法官會議解釋第82號解釋意旨參照）。而刑法第
    218條第1項所稱之公印，係指由政府依印信條例第6條相關
    規定製發之印信，用以表示公署或公務員之資格，即俗稱之
    大印及小官章而言，如不足以表示公署或公務員之資格者，
    即非公印。本件偽造國民身分證上之「內政部印」印文，為
    表示內政部公署之公印文，又國民身分證固屬刑法第212條
    之特種文書，惟戶籍法於97年5月28日增訂公佈第75條第1項
    ，規定：「意圖供冒用身分使用，而偽造、變造國民身分證
    ，足以生損害於公眾或他人者，處5年以下有期徒刑、拘役
    或科或併科新台幣50萬元以下罰金」；依其內容，關於偽造
    國民身分證部分，應屬刑法第212條之特別規定。至於刑法
    第218條第1項之偽造印章、印文罪，並未修正，且與戶籍法
    第75條第1項之構成要件不同，自難謂戶籍法第75條第1項係
    刑法第218條第1項之特別法。又偽造、變造國民身份證，並
    不當然需要偽造國民身份證上之公印文，是偽造、變造國民
    身份證，自不能當然包括偽造公印文在內。而偽造公印或公
    印文，刑法第218條既有獨立處罰規定，且較戶籍法第75條
    第1項規定之處罰為重，則於偽造國民身分證同時偽造公印
    或公印文者，即難僅論以戶籍法第75條第1項之罪，而置刑
    法第218條第1項處刑較重之罪於不問（大法官釋字第82號解
    釋、最高法院97年度台上字第5117號判決意旨可資參照）。
    次按行為人參與構成要件行為之實施，並不以參與構成犯罪
    事實之全部或始終參與為必要，即使僅參與構成犯罪事實之
    一部分，或僅參與某一階段之行為，亦足以成立共同正犯；
    故共同實施犯罪行為之人，在合同意思範圍以內，各自分擔
    犯罪行為之一部，相互利用他人之行為，以達其犯罪之目的
    者，即應對於全部所發生之結果，共同負責（最高法院28年
    度上字第3110號判例參照）。是關於被告等共同意圖供冒用
    身分使用而偽造「丙○○」、「戊○○」、「乙○○」國民
    身分證持以行使之犯行，係犯戶籍法第75條第2項、第1項之
    行使偽造國民身分證罪，於上開國民身分證上偽造「內政部
    印」之公印文，係犯刑法第218條第1項之偽造公印文罪；另
    「交通部駕駛執照製發之章」，其機關全銜之下既綴有「駕
    駛執照製發之章」字樣，其非依印信條例規定由上級機關所
    製發之印信，以表示該機關之資格者甚明，自非公印（最高
    法院著有69年臺上字第1676號判例意旨參照）。是被告等共
    同偽造「丙○○」、「戊○○」、「乙○○」汽車駕駛執照
    持以行使，係犯刑法第216條、第212條之行使偽造特種文書
    罪，至該汽車駕駛執照上所偽造「交通部駕駛執照製發之章
    」1枚係犯同法第217條第1項之偽造印文罪。
  (二)又偽造私文書或印章罪之成立，固須所偽造者為他人名義之
    文書或印章，惟所謂他人名義，即非自己名義之意，非謂名
    義人必須實有其人，苟其所偽造之文書或印章，足以使人誤
    信其為真正，雖該名義係出虛捏，亦無妨於偽造罪成立（最
    高法院27年滬上字第113號判例意旨參照）。被告等分別在
    偽造之「丙○○」、「戊○○」、「乙○○」身分證件影印
    本上按捺腳趾印以代指印，係犯刑法第217條第1項之偽造署
    押罪。又被告等在「小客車租賃股份有限公司車輛出租約定
    契約書」上分別偽造「丙○○」、「戊○○」、「乙○○」
    之簽名及以腳趾印代替指印，而偽造「丙○○」、「戊○○
    」為承租人、乙○○為連帶保證人而租用小客車之私文書，
    並持以向不知情之證人丁○○行使之行為，係犯刑法第216
    條、第210條之行使偽造私文書罪。（另關於被告等於上開
    車輛出租約定契約書上有關「承租人姓名」「連帶保證人姓
    名」欄部分所書寫之「丙○○」、「戊○○」、「乙○○」
    之姓名部分，僅係用資識別，而非證明一定意思表示或一定
    事實，且亦非表示本人簽名之意，不生偽造署押之問題，最
    高法院92年台上字第2648號判決意旨參照）。
  (三)又按偽造有價證券，以無權簽發之人冒用他人名義簽發為要
    件，不以本有此類證券，或有此證券內所載之發行人，或該
    發行人現尚係生存者為限，僅須偽造之程度具有證券之形式
    ，而足以使人誤信為真者，即足當之。被告等以「丙○○」
    、「戊○○」名義各簽發面額3萬元之本票2紙、70萬元之本
    票2紙，係犯刑法第201條第1項之偽造有價證券罪。
  (四)核被告甲○○所為，係犯戶籍法第75條第2項、第1項之行使
    偽造國民身分證罪、刑法第218條第1項之偽造公印文罪、第
    216條、第212條之行使偽造特種文書、第217條第1項之偽造
    印文罪、同條第1項之偽造署押罪、第201條第1項之偽造有
    價證券罪。被告等於密接之時地接續偽造「丙○○」、「戊○○」「乙○○」簽名、指印之行為，為接續犯，其等於車
    輛出租約定契約書、本票上偽造「丙○○」、「戊○○」「
    乙○○」簽名、指印之行為，分別係偽造該出租約定契約書
    、本票之階段行為，又被告偽造上述國民身分證、汽車駕駛
    執照之特種文書於嗣後持以行使，偽造之低度行為皆為行使
    之高度行為所吸收，另其偽造有價證券後復意圖供行使之用
    而交付於丁○○，其意圖供行使之用而交付之低度行為應為
    偽造有價證券之高度行為所吸收，均不另論罪。被告等於偽
    造國民身分證時並偽造「內政部印」之公印文，及偽造駕駛
    執照時並偽造「交通部駕駛執照製發之章」之印文，依刑法
    第55條之規定，應分別從一重之偽造印文、公印文罪處斷。
    又起訴書雖漏未記載被告等於影印之身分證件上以腳趾印偽
    造指印，及僅敘及於本票上偽造「丙○○」簽名2枚，而漏
    未敘及前開其餘偽造簽名、指印之犯行，惟此部分因與起訴
    部分具有實質上之一罪關係，本院自得併予審酌。又檢察官
    起訴書認被告等有於偽造之「丙○○」、「戊○○」、「乙○○」汽車駕駛執照背面，偽造「交通部公路總局簽發之章
    」（為鋼印文）各1枚，然按本案並未扣得上開偽造「丙○○」、「戊○○」、「乙○○」汽車駕駛執照正本，而僅就
    卷附之影本資料以觀，尚無從認定被告等是否於上開偽造之
    汽車駕駛執照背面，確有偽造「交通部公路總局簽發之章」
    之鋼印文，則依罪疑唯有利於被告之原則，難認被告有另行
    偽造上開鋼印文之犯行；另檢察官起訴書認被告等於上開車
    輛出租約定契約書上「承租人姓名」「連帶保證人姓名」欄
    部分書寫「丙○○」、「乙○○」字樣，係偽造「丙○○」
    、「乙○○」之簽名，惟該姓名部分，僅係用資識別，非表
    示本人簽名之意，不生偽造署押之問題，惟上開部分與論罪
    部分分別具有一罪之關係，自均無庸另為無罪之諭知。被告
    甲○○與「阿富」、自稱「戊○○」、「乙○○」男子及該
    詐欺集團之其他成員間，就前開偽造公印文、偽造印文、偽
    造署押、行使偽造特種文書、私文書、偽造有價證券之犯行
    間，互有犯意聯絡及行為分擔，均應論以共同正犯。又本件
    被告等上開偽造公印文、偽造印文、偽造署押、行使偽造國
    民身分證、行使偽造特種文書、行使偽造私文書及偽造有價
    證券之行為，其目的均係欲以假冒之身分，於該次向新飛馬
    公司租用車輛使用，於概念上應以一行為予以評價，較合乎
    社會通念，是被告等以一行為同時觸犯上開各罪名，為想像
    競合犯，依刑法第55條之規定，從一重論以偽造有價證券罪
    處斷。爰審酌被告年輕力壯，不循合法途徑獲取報酬，竟意
    圖不勞而獲，加入詐欺集團，持用偽造之證件租用車輛，造
    成查緝困難，嚴重危害社會治安，及其事後矢口否認部分犯
    行一切情狀，量處如主文所示之刑。
  (五)本案被告等持以使用偽造之「丙○○」、「戊○○」、「乙○○」國民身分證、駕駛執照正本共6張，為詐欺集團成員
    共犯偽造，並交予被告供作犯本案犯罪使用之物，雖未扣案
    ，惟不能證明業已滅失，爰依刑法第38條第1項第2款之規定
    宣告沒收，又偽造之正本既均經宣告沒收，上開偽造各該國
    民身分證上偽造之「內政部印」公印文各1枚及各該汽車駕
    駛執照上偽造之「交通部駕駛執照製發之章」印文各1枚，
    不另為沒收之諭知；再如附表二上偽造之各該「丙○○」、
    「戊○○」、「乙○○」署押，應依刑法第219條之規定宣
    告沒收；又本件偽造如附表三所示之本票，不問屬於犯人與
    否，均依刑法第205條之規定予以宣告沒收；至該本票上偽
    造之「丙○○」、「戊○○」署押共12枚（丙○○簽名共2
    枚、指印共4枚，戊○○簽名共2枚、指印共4枚）已因該部
    分本票沒收而兼括之，無庸再依刑法第219條之規定重複諭
    知沒收，併此敘明。另影印之「丙○○」、「戊○○」、「
    乙○○」國民身分證、駕駛執照影本，既已交付丁○○予新
    飛馬公司留存，非被告等所有，亦毋庸諭知沒收。
據上論斷，應依刑事訴訟法第299條第1項前段，戶籍法第75條第
1項、第2項，刑法第11條、第28條、第218條第1項、第217條第1
項、第216條、第212條、第210條、第201條第1項、第55條、第5
1條第5款、第38條第1項第2款、第219條，第205條，刑法施行法
第1條之1，判決如主文。
本案經檢察官李莉苓到庭執行職務。
中    華    民    國    98    年    4    月      1    日
              刑事第九庭    審判長法  官  朱光國
                                  法  官  唐光義
                                  法  官  吳幸芬
以上正本證明與原本無異。
如不服本判決，應於收送達後10日內向本院提出上訴書狀（應敘
述具體理由並附繕本）。
上訴書狀如未敘述理由，應於上訴期間屆滿後20日內補提理由書
於本院。
中    華    民    國    98    年    4    月      1    日
                                  書記官  黃毅皓
附錄論罪科刑法條
中華民國刑法第212條
偽造、變造護照、旅券、免許證、特許證及關於品行、能力服務
或其他相類之證書、介紹書 ，足以生損害於公眾或他人者，處1
年以下有期徒刑、拘役或3百元以下罰金。
中華民國刑法第217條
偽造印章、印文或署押，足以生損害於公眾或他人者，處3年以
下有期徒刑。
盜用印章、印文或署押，足以生損害於公眾或他人者，亦同。
中華民國刑法第218條
偽造公印或公印文者，處 5 年以下有期徒刑。
盜用公印或公印文足以生損害於公眾或他人者，亦同。
戶籍法第75條
意圖供冒用身分使用，而偽造、變造國民身分證，足以生損害於
公眾或他人者，處五年以下有期徒刑、拘役或科或併科新臺幣50
萬元以下罰金。
行使前項偽造、變造國民身分證者，亦同。
附表一（均未扣案）
一、偽造「丙○○」之國民身分證、駕駛執照正本各一張。
二、偽造「戊○○」之國民身分證、駕駛執照正本各一張。
三、偽造「乙○○」之國民身分證、駕駛執照正本各一張。
附表二
一、偽造「丙○○」之國民身分證暨駕駛執照影本上「丙○○」
    之署押（以腳趾印代替指印）4枚。（未扣案）
二、偽造「戊○○」之國民身分證暨駕駛執照影本上「戊○○」
    之署押（以腳趾印代替指印）4枚。（已扣案）
三、偽造「乙○○」之國民身分證暨駕駛執照影本上「乙○○」
    之署押（以腳趾印代替指印）4枚。（已扣案）
四、「小客車租賃股份有限公司車輛出租約定契約書」正面偽造
    「戊○○」之署押（以腳趾印代替指印）7枚、偽造之「乙○○」署押（以腳趾印代替指印）1枚、商用本票存根欄上
    偽造之「戊○○」之署押2枚（簽名及以腳趾印代替指印各1
    枚），背面車輛檢驗單偽造「戊○○」之署押4枚（簽名1枚
    及以腳趾印代替指印3枚）。（已扣案）
五、「小客車租賃股份有限公司車輛出租約定契約書」正面偽造
    「丙○○」之署押（以腳趾印代替指印）4枚、偽造之「乙○○」署押（以腳趾印代替指印）1枚、商用本票存根欄上
    偽造之「丙○○」之署押2枚（簽名及以腳趾印代替指印各1
    枚）。（未扣案）
附表三
一、偽造發票人「丙○○」、發票日98年2月22日、到期日98年5
    月22日、面額新臺幣參萬元、票號000992之本票1紙（未扣
    案）。
二、偽造發票人「丙○○」、發票日98年2月22日、到期日98年2
    月27日、面額新臺幣柒拾萬元、票號000992之本票1紙（未
    扣案）。
三、偽造發票人「戊○○」、發票日98年2月22日、到期日98年5
    月27日、面額新臺幣參萬元、票號000994之本票1紙（已扣
    案）。
四、偽造發票人「戊○○」、發票日98年2月22日、到期日98年2
    月27日、面額新臺幣柒拾萬元、票號000994之本票1紙（已
    扣案）。

司法院資訊處製作；財團法人民間司法改革基金會備份。
